【裁判字號】    90,交聲,88
【裁判日期】    901205
【裁判案由】    違反道路交通管理處罰條例聲明異議
【裁判全文】
臺灣臺北地方法院交通事件裁定                      九十年度交聲字第八十八號
    異議人即
    受處分人  甲○○
右列受處分人因違反道路交通管理處罰條例案件，對於臺北市交通事件裁決所中華民
國九十年一月十五日所為之處分( 原處分案號：北市裁三字第駕裁22-ABV190665號 )
聲明異議，本院裁定如左：
        主      文
異議駁回。
        理      由
一、按汽車有燈光、雨刮、喇叭、照後鏡、排氣管、消音器或其他設備不全，或擅自
    增、減、變更原有規格之設備，或損壞不予修復之情形者，處汽車所有人新臺幣
    九百元以上一千八百元以下罰鍰，「道路交通管理處罰條例」第十六條第一項第
    二款定有處罰規定。
二、本件受處分人即異議人甲○○於八十九年十月十五日凌晨零時八分許，駕駛所有
    之一輛車牌CU-8863 號自用小客車，行經臺北市復興橋，為臺北市政府警察局士
    林分局芝山岩派出所執勤員警吳明寰發現該輛自用小客車「排氣管」設備擅自變
    更原有規格( 改裝大口徑排氣管 )，以其有違反「道路交通管理處罰條例」第十
    六條第一項第二款規定之行為攔停稽查並掣單( 北市警交大字第ABV190665 號 )
    指定應到案日期( 八十九年十月卅日 )當場舉發交予受處分人簽收遭拒，經吳警
    員在該紙舉發違規通知單「收受通知聯者簽章」欄記明其事由( 拒簽拒收 )，依
    「違反道路交通管理事件統一裁罰標準及處理細則」第十一條第一項第一款規定
    ，視為受處分人已收受該紙舉發違規通知單。嗣因受處分人依規定到案提出申訴
    ，原處分機關請舉發單位調查結果，仍認受處分人確有前揭違規行為，乃於九十
    年一月十五日依行為時「道路交通管理處罰條例」第十六條第一項第二款規定，
    從輕裁罰新臺幣九百元罰鍰之處分。
三、訊據受處分人固不否認其將所有之該輛車牌CU-8863 號自用小客車原來小口徑「
    排氣管」設備改裝為原廠大口徑「排氣管」之事實，惟矢口否認其有違反「道路
    交通管理處罰條例」規定之行為，辯稱略以大口徑並不代表即造成空氣及噪音污
    染，何況改裝後亦通過車輛定期檢驗云云。經查：右揭事實，業據證人( 舉發員
    警 )吳明寰於本院調查中到庭具結證述明確，核與受處分人之自白相符。本件車
    牌CU-8863 號自用小客車原有規格之小口徑排氣管業經受處分人改裝變更為大口
    徑排氣管之事實，洵堪信為真實。「道路交通管理處罰條例」第十六條第一項第
    二款規定之立法意旨在於保障消費者及用路人之安全，避免車輛設備不必要之改
    裝或變更原有之規格，本件車牌CU-8863 號自用小客車排氣管既經變更為大口徑
    排氣管，即與該禁止規定之立法意旨有違。其所辯無非係卸責之詞，不足採信，
    從而原處分機關依「道路交通管理處罰條例」第十六條第一項第二款規定，從輕
    裁處新臺幣九百元罰鍰之處分，核無違誤。本件受處分人之異議為無理由，應予
    駁回。
據上論斷，應依道路交通案件處理辦法第十九條，裁定如主文。
中      華      民      國     九    十     年    十二    月     五     日
                          臺灣臺北地方法院交通法庭
                                          法  官    鍾  華
右正本證明與原本無異。
如不服本裁定，應於裁定送達後五日內向本院提出抗告狀。
                                          書記官    劉芸珊
中      華      民      國    九     十     年    十二    月     五     日


司法院資訊處製作；財團法人民間司法改革基金會備份。
